OLLELE ATSE MATHURIN

DEVELOPPEUR JAVA

+225 07 09 60 49 98

atsemathurinollele@gmail.com

Abidjan, Côte d'Ivoire

https://www.linkedin.com/in/atse-mathurin-ollele-8045161b9/

https://github.com/atseollele

OBJECTIF

Developpeur Java, je suis spécialisé dans la conception de micro-services avec Spring boot, Spring sécurity, spring cloud, Hibernate, Mysql MongoDB, Swagger, Docker. Je cherche à rejoindre votre entreprise afin de partager avec vous mon savoir-faire et ainsi affuter mon expertise dans le dévéloppement. Je reste à votre disposition pour un éventuel entretien.

FORMATIONS

2020

Cote d'Ivoire, Abidjan

2017

Cote d'Ivoire, Abidjan

2010

Cote d'Ivoire, Abidjan

Master (Equivalent Maitrise) génie informatique

Université Nangui Abrogoua

Licence (Equivalent Baccalauréat Canadien) informatique

Université Nangui Abrogoua

Baccalauréat (Equivalent DEC pré-universitaire) série D

Lycée scientifique de Yamoussoukro

COMPÉTENCES

- Bonne connaissance de HTML et CSS;
- Excellente connaissance du langage JAVA;
- Excellente connaissance du Framework Spring boot ;
- Bonne connaissance du TDD (Test Driven Développement);
- · Connaissance des Tests unitaire et Tests d'intégration ;
- Bonne connaissance des SGBD MySQL et MongoDB;
- Excellente aisance relationnelle ;
- Connaissance des méthodes Conceptuelles UML et MERISE;

- Bonne connaissance des outils de développement collectif : Git, GitHub et GitLab ;
- Bonne connaissance de la méthodologie de Gestion de projet : Scrum ;
- · Recueil de besoins client ;
- Analyse de cahiers de charges ;
- · Grande aptitude à gérer une équipe ;
- Polyvalent, curieux et autonome ;
- Bonne force de proposition.

EXPÉRIENCES PROFESSIONNELLES

Du 01/05/2023 A ce jour Cote d'Ivoire, Abidjan Virtual Network Entreprise (VNE) | Développeur back end & chef de département Projet de conception d'une application web pour la gestion de la LONACI.

Taches:

- Analyse des spéciations et évaluer leurs faisabilités techniques
- Analyse conceptuelle;
- Modélisation des données ;
- Conception d'API restFull;
- Supervision de réunions d'équipes dev (daily) ;
- Planification de taches ;
- Suivi de taches.

OLLELE ATSE MATHURIN

DEVELOPPEUR JAVA

+225 07 09 60 49 98

atsemathurinollele@gmail.com

Abidjan, Côte d'Ivoire

https://www.linkedin.com/in/atse-mathurin-ollele-8045161b9/

https://github.com/atseollele

Du 10/11/2022 Au 07/04/2023 Cote d'Ivoire, Abidjan Virtual Network Entreprise (VNE) | Développeur back end & chef de département Projet de conception d'une application web pour décentraliser les activités de la police mondaine et renforcer les capacités des forces armées de Cote d'Ivoire.

Taches:

- Analyse des spéciations et évaluer leurs faisabilités techniques
- · Analyse conceptuelle;
- Modélisation des données ;
- · Conception d'API restFull;
- Supervision de réunions d'équipes dev (daily) ;
- Planification de taches.
- · Suivi de taches.

Du 01/08/2022 A 28/10/2022 Cote d'Ivoire, Abidjan

Virtual Network Entreprise (VNE) | Développeur back end & chef d'équipe

Projet de conception d'une application pour collecter les cotisations CNAM des agents de UNACOOPEC-CI.

Taches:

- · Analyse conceptuelle;
- Modélisation des données ;
- Conception d'API restFull.

Du 28/02/2022 Au 26/07/2022 Cote d'Ivoire, Abidjan

Virtual Network Entreprise (VNE) | Développeur back end

Projet de conception d'une ERP pour le PADFA.

Taches:

- Analyse conceptuelle;
- Modélisation des données ;
- Conception d'API restFull.

Du 10/04/2021 Au 03/01/2022 Cote d'Ivoire, Abidjan

Virtual Network Entreprise (VNE) | Stagiaire Développeur back end

Projet de conception d'une ERP pour smart technologie cote d'Ivoire.

Taches:

- Analyse conceptuelle;
- Modélisation des données ;
- · Conception d'API restFull;
- Migration de données existantes.